# 请教专家，如何处理投资性房地产后续计量

提问人：燕赵歌舞 时间：2010-01-07 15:22:34
各位专家： 现有企业集团，下属各子公司存在投资性房地产，但是有的采用成本计量，有的采用公允计量（海外公司），集团现政策是采用成本计量投资性房地产， 请问： 1 、能否在集团合并报表中，调整集团会计政策，同时披露两种后续计量方式的投资性房地产（备注：企业会计准则实施问题专家工作组意见 07 年 4 月 30 日要求同一企业只能采用一种模式对所有投资性房地产进行后续计量，不得同时采用两种计量模式。）对于企业集团是否适用。 2 、如果做合并报表必须采用一种政策，那么是不是海外公司的单户报表必须按照集团会计政策调整。 谢谢大家啦。

回答人：chenyiwei
回复 楼主 燕赵歌舞 的帖子 1 、“企业会计准则实施问题专家工作组意见 07 年 4 月 30 日要求同一企业只能采用一种模式对所有投资性房地产进行后续计量，不得同时采用两种计量模式”实际上是要求同一会计主体对其所有的投资性房地产只能使用一种计量模式，这一原则对企业集团也是适用的。 2 、需要考虑的是在集团所有的投资性房地产中，可以使用公允价值模式计量的海外投资性房地产所占的比重有多大。一般原则是在集团合并报表中尽可能采用多数投资性房地产的计量模式作为集团统一的计量模式。尤其是《企业会计准则讲解 2008 》已经放宽了可以使用公允价值模式进行后续计量的条件，甚至允许在某些例外情况下，当总体上采用公允价值模式时，对个别无法取得公允价值模式的投资性房地产采用成本模式计量直至处置，并假设无残值。因此，集团应当综合考虑各方面因素考虑合并报表上对投资性房地产采用何种后续计量模型。

回答人：chenyiwei
回复 藤椅 燕赵歌舞 的帖子单户报表应当不用调整。合并报表需要统一政策。

提问人：lxch119 时间：2014-04-22 14:51:54
陈版，同时采用两种计量模式的特殊情况，是指哪些情况？ 能否明确说一下！

回答人：chenyiwei
除了《讲解 2010 》P61“在极少的情况下......”一段以外，其他情况下在同一份报表中不应出现两种后续计量模式并存的情况。